【裁判字號】    98,台上,3027
【裁判日期】    980604
【裁判案由】    違反毒品危害防制條例
【裁判全文】
最高法院刑事判決            九十八年度台上字第三０二七號
上  訴  人  甲○○
上列上訴人因違反毒品危害防制條例案件，不服台灣高等法院台
中分院中華民國九十八年三月十一日第二審判決（九十八年度上
訴字第六二一號，起訴案號：台灣彰化地方法院檢察署九十七年
度毒偵字第四五一三號），提起上訴，本院判決如下：
    主  文
上訴駁回。
    理  由
按刑事訴訟法第三百七十七條規定，上訴於第三審法院，非以判
決違背法令為理由，不得為之。是提起第三審上訴，應以原判決
違背法令為理由，係屬法定要件。如果上訴理由書狀並未依據卷
內訴訟資料，具體指摘原判決不適用何種法則或如何適用不當，
或所指摘原判決違法情事，顯與法律規定得為第三審上訴理由之
違法情形，不相適合時，均應認其上訴為違背法律上之程式，予
以駁回。本件原判決以上訴人甲○○因施用第一級毒品，經第一
審法院判決後，提起第二審上訴，其上訴書狀僅泛稱施用毒品係
屬疾病，不易治療，殊值憫恕，且上訴人已接受「美沙冬」替代
療法，獲得女友諒解，願與上訴人結婚，請從輕量刑等語，而未
敘述具體之上訴理由，因認其上訴不合法律上之程式，予以駁回
，理由內已論敘綦詳。從形式上觀察，並無判決違背法令之情形
存在。查不服地方法院之第一審判決而上訴者，須提出上訴書狀
；上訴書狀應敘述具體理由，此為法定必備之程式。上訴書狀未
敘述上訴理由者，應於上訴期間屆滿後二十日內補提理由書於第
一審法院，逾期未補提者，第一審法院應定期間先命補正。倘上
訴書狀已敘述理由，但所敘述者並非具體理由，則屬上訴不合法
律上之程式，由第二審法院逕以判決駁回之，不生定期命補正之
問題，此觀刑事訴訟法第三百五十條、第三百六十一條、第三百
六十二條及第三百六十七條之規定自明。本件上訴人之第二審上
訴書狀所述各節，並非依據卷內訴訟資料或提出新事證，指摘或
表明第一審判決有何足以影響判決本旨之不當或違法，而構成應
予撤銷之具體事由，與刑事訴訟法第三百六十一條第二項所稱「
具體理由」，尚非相當。原審未命補正，不經言詞辯論，逕行駁
回其上訴，自無不合。上訴意旨漫言指摘原審未定期命其補正具
體之上訴理由為違法云云，不符第三審上訴之法定要件。其上訴
為違背法律上之程式，應予駁回。
據上論結，應依刑事訴訟法第三百九十五條前段，判決如主文。
中    華    民    國  九十八  年    六    月    四    日
                      最高法院刑事第十庭
                          審判長法官  花  滿  堂
                                法官  黃  正  興
                                法官  陳  東  誥
                                法官  林  錦  芳
                                法官  洪  昌  宏
      本件正本證明與原本無異
                                      書  記  官
中    華    民    國  九十八  年    六    月    六    日
                                                     m


司法院資訊處製作；財團法人民間司法改革基金會備份。
